【裁判字號】    89,易,598
【裁判日期】    890629
【裁判案由】    恐嚇
【裁判全文】
臺灣板橋地方法院刑事判決                        八十九年度易字第五九八號
    公  訴  人  臺灣板橋地方法院檢察署檢察官
    被      告  乙○○
右列被告因恐嚇取財未遂案件，經檢察官提起公訴（八十八年度偵字第二０一九一
號），本院判決如左：
    主  文
乙○○意圖為自己不法之所有，以恐嚇致使人將本人之物交付，未遂，處有期徒刑肆
月。
    事  實
一、乙○○原名鄭輝彥，於民國（下同）八十三年八月二十七日，因犯竊盜罪，為本
    院判處有期徒刑七月，緩刑三年在案。其明知原居住、屬其母親即案外人鄭吳鑾
    所有、位於台北縣蘆洲市○○路七號四樓及樓頂增建部分之房屋及其座落基地（
    台北縣蘆洲市○○段一五九地號、應有部分四分之一）業經抵押權人「大眾商業
    銀行股份有限公司」聲請法院強制執行，於八十八年四月十四日，由買受人陳黃
    碧貞以總價新台幣（下同）三百零三萬八千元拍定，執行法院並於八十八年四月
    二十七日以板院文民執字第二九三０四號函核發不動產權利移轉證明書，上開建
    物屬陳黃碧貞所有。詎乙○○仍意圖為自己不法之所有，於八十八年八月間藉口
    其尚有部分衣物存置上該處所內為由，擅自僱請開鎖工人率以開啟上該處所之大
    門後，進入其內（侵入建築物部分未據告訴）毀損屋內仍屬其所有之櫥櫃，並將
    門鎖灌膠，以此加害他人建築物安全之恐嚇方法，致使該屋所有人陳黃碧貞因而
    心生畏懼，乙○○復藉此方式，於八十八年八月二十日下午十四時許，以電話向
    買受人陳黃碧貞之代理人甲○○施壓，要求陳黃碧貞交付十萬元，俾避免日後再
    次發生類此事件，甲○○佯裝應允後即報警處理。嗣於同年月二十五日下午十四
    時許，在台北縣蘆洲市○○○路二三八號「７─１１便利商店」內，甲○○依約
    交款並由乙○○出具承諾房屋搬空及不再擅自進入該房屋之切結書二紙時，乙○
    ○為在場埋伏員警當場查獲，致未得逞。警方除另查獲同行之不知上情之另案被
    告洪祥期（為檢察官處分不起訴）外，並扣得上述交付予甲○○執有之切結書二
    紙及贓款十萬元（已由警方由發交甲○○領回）。
二、案經陳黃碧貞委由甲○○訴由台北縣警察局蘆洲分局報請台灣板橋地方法院檢察
    署檢察官偵查起訴。
    理  由
一、訊據被告乙○○固坦承於右揭時地毀損台北縣蘆洲市○○路七號樓頂增建房屋內
    之櫥櫃，且將門鎖灌膠，及以電話聯繫甲○○協商補償金、收受十萬元與出具二
    紙切結書等情不諱，惟矢口否認涉有恐嚇取財犯行，辯稱：十萬元係買受人原先
    答應幫忙的，之所以毀損屋內之櫥櫃、將門鎖灌膠，係買受人未通知即擅自換鎖
    ，造成伊無法入內取走留置其內之衣物，一時氣憤下所為云云。
二、然查：右揭犯罪事實業據告訴人陳黃碧貞委由甲○○指訴甚詳，復有其領回贓款
    十萬元之贓物認領保管單、衣櫥櫃毀現場照片四張、被告與甲○○協商所謂補償
    金之電話譯文十四張、錄音帶乙捲、本院八十八年四月二十七日板院文民執字第
    二九三０四號不動產權利移轉證明書影本及被告自行出具之二紙切結書在卷足資
    佐證。被告並非本案不動產之原所有人，其亦知悉該不動產於八十八年四月十四
    日，已由買受人陳黃碧貞拍定買受，執行法院並於八十八年四月二十七日以板院
    文民執字第二九三０四號函核發不動產權利移轉證明書在案。而被告或其母親等
    家人原存放於台北縣蘆洲市○○路七號四樓之樓頂增建部分內之物品，業於八十
    八年八月十三日本院點交系爭不動產時，予以列明清單保管之，且買受人亦於門
    前黏貼聯絡電話，被告縱有領回相關衣物之必要，亦應以電話連絡買受人等前來
    開啟房門，何需擅自進入並毀損屋內之櫥櫃及門鎖。被告顯有藉此威嚇買受人，
    意圖以此不法方式取得所謂搬遷補償金甚明。被告上開辯解純係避重就輕之詞，
    不足採信，本件事證明確，被告恐嚇取財未遂犯行，堪以認定。
三、核被告乙○○所為係犯刑法第三百四十六條第三項、第一項之恐嚇取財未遂罪。
    其為未遂犯，依刑法第二十六條前段減輕其刑。爰審酌被告為索取房屋搬遷費用
    之犯罪動機、目的、手段、情節、對被害人所生危害，及犯罪後態度等一切情狀
    ，量處如主文所示之刑，以資懲戒。
據上論斷，應依刑事訴訟法第二百九十九條第一項前段，刑法第三百四十六條第三項
、第一項、第二十六條前段，罰金罰鍰提高標準條例第一條前段判決如主文。
本案經檢察官林建中到庭執行職務
中    華    民    國      八十九    年    六        月      二十九      日
                                      臺灣板橋地方法院刑事第四庭
                                              法  官  陳  恒  寬
右正本證明與原本無異。
如不服本判決，應於判決送達後十日內，向本院提出上訴狀。
                                              書記官  葉  瑩  庭
中    華    民    國      八十九    年    七        月        三        日
附錄本案所犯法條全文
刑法第三百四十六條
意圖為自己或第三人不法之所有，以恐嚇使人將本人或第三人之物交付者
，處六月以上五年以下有期徒刑，得併科一千元以下罰金。
以前項方法得財產上不法之利益，或使第三人得之者，亦同。
前二項之未遂犯罰之。


司法院資訊處製作；財團法人民間司法改革基金會備份。
